【裁判字號】    98,聲,466
【裁判日期】    980624
【裁判案由】    變換提存物
【裁判全文】
臺灣新竹地方法院民事裁定               98年度聲字第466號
聲  請  人  奇裕企業股份有限公司
法定代理人  戊○○
代  理  人  馮博生律師
            林佳音律師
相  對  人  傑迪士科技股份有限公司
                        樓
法定代理人  乙○○
相  對  人  鵬碩科技股份有公司
兼法定代理  己○○
人
相  對  人  丙○○
                        號
            丁○○
            甲○○
上列當事人間97年度存字第1149號擔保提存事件，聲請人聲請變
換提存物，本院裁定如下：
    主  文
本院九十七年度存字一一四九號擔保提存事件，聲請人所提存之
遠東國際商業銀行可轉讓定期存單，面額新臺幣伍佰萬元一張（
存單號碼：CD0000000號）及面額新臺幣壹佰萬元二張（存單號
碼：CD0000000、CD0000000），共計新臺幣柒佰萬元之擔保金，
准予同額之遠東國際商業銀行可轉讓定期存單代之。
聲請程序費用由聲請人負擔。
    理  由
一、按供擔保之提存物或保證書，除得由當事人約定變換外，法
    院得依供擔保人之聲請，以裁定許其變換，民事訴訟法第
    105條第1項定有明文。又按民事訴訟法第102條第1項、第2
    項及第103條至第105條之規定，於其他依法令供訴訟上之擔
    保者準用之，同法第106條前段亦有明定。
二、本件聲請意旨略以：聲請人與相對人間請求損害賠償事件，
    聲請人前遵本院95年度裁全字第1396號民事假扣押裁定，為
    擔保假扣押之實施，曾提供遠東國際商業銀行可轉讓定期存
    單面額計新臺幣（下同）7,000,000元為擔保金，嗣經聲請
    變換提存物後，聲請人依本院97年度聲字第530號民事裁定
    ，提供遠東國際商業銀行可轉讓定期存單，面額5,000,000
    元一張（存單號碼：CD0000000號）及面額1,000,000元二張
    （存單號碼：CD0000000、CD0000000），共計7,000,000元
    ，經本院97年度存字第1149號擔保提存事件提存在案。茲因
    前揭可轉讓定期存單將於民國98年8月27日到期，為此聲請
    變換為同額之遠東國際商業銀行可轉讓定期存單代之為擔保
    等語，並提出本院97年度存字第1149號提存書、97年度聲字
    第530號變換提存物裁定（以上均影本）各乙件為證。
三、經查，聲請人主張之前揭事實，經本院審閱聲請人所提前開
    證物，且經本院依職權調閱本院97年度存字第1149號擔保提
    存事件卷宗，核閱無訛。從而，聲請人聲請變換提存物，核
    與前開規定相符，應予准許。
四、依民事訴訟法第105條第1項、第106條、第95條、第81條第1
    款，裁定如主文。
中    華    民    國    98    年    6    月   24    日
                  民事第二庭    法  官  彭淑苑
以上正本係照原本作成。
如對本裁定抗告須於裁定送達後10日內向本院提出抗告狀，並繳
納抗告費新臺幣1,000元。
中    華    民    國    98    年    6    月   24    日
                                書記官  王恬如


司法院資訊處製作；財團法人民間司法改革基金會備份。
